臺灣士林地方法院刑事判決　　　　　　　　　　　　　　九十年度易字第五九號
　　公　訴　人　臺灣士林地方法院檢察署檢察官
　　被　　　告　甲○○
右列被告因違反毒品危害防制條例案件，經檢察官提起公訴（九十年度毒偵字第六四
五號及移送併辦（台灣台北地方法院檢察署九十年度毒偵字第二八二一號、台灣士林
地方法院檢察署九十一年度毒偵字第三一三號），本院判決如左：
    主  文
甲○○連續施用第二級毒品，累犯，處有期徒刑陸月，如易科罰金以參佰元折算壹日
。扣案之安非他命壹包（驗餘淨重壹點伍陸公克）沒收銷燬；安非他命吸食器貳組沒
收。
    事  實
一、甲○○曾因竊盜案件，經本院於八十七年間判處有期徒刑一年六月，嗣經台灣高
    等法院駁回上訴而確定，又因竊盜案件，經台灣高等法院判處有期徒刑一年六月
    確定。二罪嗣經台灣高等法院合併定執行刑二年十月確定，於八十八年五月十一
    日入監執行，至九十年四月八日假釋期滿執行完畢。甲○○另因施用第二級毒品
    安非他命案件，先後二次經觀察勒戒，均認無繼續施用毒品之傾向，由本院、台
    灣板橋地方法院檢察署檢察官分別於八十七年十月三十日、八十七年十月二十日
    以八十六年度訴字第八四０號免刑判決、八十七年度偵字第一九０六五號不起訴
    處分確定。惟甲○○復基於施用第二級毒品安非他命之概括犯意，先於九十年三
    月十一日在台北縣淡水鎮○○路附近施用安非他命，為警於九十年三月十二日八
    時二十分在台北市士林區○○○路○段高速公路交流道口附近查獲，並扣得其持
    有之安非他命一包（驗餘淨重一點五六公克）、吸食器一組；甲○○復基於同前
    之概括犯意，自九十年六月底起至九十年七月五日止，平均一天二次或二天三次
    ，在三重市○○路其友人家中或在三重市其駕駛之自小客車上，多次施用安非他
    命，嗣於九十年七月五日凌晨四時十分許，在台北市○○區○○街、南京東路口
    為警查獲；經警釋回候傳，詎甲○○仍基於同前之概括犯意，自釋回起至九十年
    十一月二日下午五時許，平均一天二次或二天三次，在三重市○○路友人家中或
    在三重市其駕駛之自小客車上，多次施用安非他命，嗣於九十年十一月三日十八
    時十分許，在國道三號北上五公里七堵收費站為警查獲，並扣得其所有之安非他
    命吸食器一組。
二、案經台北市政府警察局報請台灣士林地方法院檢察署檢察官偵查起訴及由台北市
    政府警察局文山第一分局、國道公路警察局第六警察隊分別報請台灣台北地方法
    院檢察署、台灣士林地方法院檢察署移送併辦。
    理  由
一、訊之被告甲○○對於右揭犯罪事實，已於本院審理時自白不諱，並有被告所有之
    安非他命吸食器二組扣案可稽。且被告第一、二次為警查獲，採尿送驗結果，均
    呈安非他命陽性反應，有台北市立療養院九十年三月二十二日、九十年七月十七
    日尿液檢驗報告書在卷可稽，經送法務部調查局複驗結果，仍呈安非他命陽性反
    應，有該局九十年六月五日（90）陸（一）字第九００三二五八七號、九十一年
    二月八日調科壹字第０九一０００六六三二號檢驗通知書附卷可參；被告第三次
    為警查獲採尿送請台灣尖端先進生技醫藥股份有限公司檢驗結果，亦呈安非他命
    陽性反應，有該公司出具之濫用藥物檢驗報告書一紙存卷可查。另，扣案之透明
    晶體壹包，經送台北市政府警察局鑑驗結果，檢出安非他命成分，驗餘淨重一點
    五六公克，有該局九十年四月十日北市鑑毒字第七五號鑑驗通知書在卷可稽。事
    證明確，被告施用第二級毒品安非他命之犯行應堪認定，應予依法論科。
二、按安非他命係毒品危害防制條例所稱之第二級毒品，該條例第二條第二項第二款
    有明文規定；又，施用毒品經觀察勒戒後，無繼續施用毒品傾向，五年內三犯施
    用毒品罪者，應進入訴訟程序審理，該條例第二十條第三項亦定有明文。該條所
    謂「三犯」，並未如二犯時規定須「不起訴處分後，五年內再犯」，立法規範三
    犯者由檢察官逕行聲請法院裁定令入戒治處所施以強制戒治並起訴，無非認行為
    人已觀察、勒戒或強制戒治多次，猶難確實戒除施用毒品習性，即毋庸觀察、勒
    戒逕予強制戒治，並追究刑責，故所謂「三犯」，應從行為人先後受觀察、勒戒
    程序作整體觀察，如確實已受觀察勒戒或強制戒治執行二次以上，再犯施用毒品
    罪者即屬「三犯」。本件被告前因施用毒品案件，先後二次經觀察勒戒，均認為
    無繼續施用毒品傾向，由本院、台灣板橋地方法院檢察署檢察官分別於八十七年
    十月三十日、八十七年十月二十日，以八十六年度訴字第八四０號免刑判決、八
    十七年度偵字第一九０六五號不起訴處分確定，有本院判決、不起訴處分書及台
    灣高等法院被告全國前案紀錄表各一份在卷可稽，其再犯施用毒品之罪，依前開
    說明，即屬三犯，應進入訴訟程序審理。核被告所為係犯毒品危害防制條例第十
    條第二項之施用第二級毒品罪。被告先後多次施用安非他命犯行，時間緊接，所
    犯構成要件相同，顯係基於概括犯意反覆為之，應論以連續犯一罪，並加重其刑
    。其自九十年六月底至九十年十一月二日止施用安非他命之犯行，雖未經檢察官
    起訴，然與起訴判決有罪部分，具有連續犯裁判上一罪關係，為起訴效力所及，
    自應由本院併予審理。被告持有毒品之低度行為，為施用毒品之高度行為所吸收
    ，不另論罪。又，被告曾因竊盜案件，經本院於八十七年間判處有期徒刑一年六
    月，嗣經台灣高等法院駁回上訴而確定，又因竊盜案件，經台灣高等法院判處有
    期徒刑一年六月確定。二罪嗣經台灣高等法院合併定執行刑二年十月，於八十八
    年五月十一日入監執行，至九十年四月八日假釋期滿執行完畢，有台灣高等法院
    被告全國前案紀錄表在卷可證，雖被告於假釋期滿前九十年三月十一日犯本件施
    用毒品之罪，屬假釋中犯罪，惟本件起訴時間在假釋期滿後之九十年七月十二日
    ，有起訴書可參，依刑法第七十八條第二項規定，尚不得撤銷假釋（最高法院八
    十七年度台非字第二八五號判決參照），則被告假釋未經撤銷，依刑法第七十九
    條第一項規定，其未執行之刑，於假釋期滿時（即九十年四月八日），以已執行
    論。是被告再犯有期徒刑以上之連續施用第二級毒品罪，其連續行為終了之日，
    係在前案所受有期徒刑執行完畢後五年以內，自屬累犯，而應依刑法第四十七條
    規定遞加重其刑。爰審酌被告經觀察勒戒後，仍未戒除施用安非他命之惡習，並
    審酌被告坦承犯行，態度尚稱良好等一切情狀，量處如主文所示之刑，並諭知易
    科罰金之折算標準，以示懲儆。
三、扣案之安非他命一包，除鑑析用罄已滅失者外，餘重一點五六公克，應依毒品危
    害防制條例第十八條第一項前段規定，沒收銷燬。九十年三月十二日扣案之安非
    他命吸食器一組，為供施用毒品犯罪用之物，九十年十一月三日扣案之吸食器一
    組，其中玻璃球為供施用毒品犯罪用之物，吸管則為供預備施用毒品用之物，且
    均為被告所有，此經被告供承在卷，爰依刑法第三十八條第一項第二款規定宣告
    沒收。
據上論斷，應依刑事訴訟法第二百九十九條第一項前段、毒品危害防制條例第十條第
二項、第十八條第一項前段，刑法第十一條、第五十六條、第四十七條、第四十一條
第一項、第三十八條第一項第二款，罰金罰鍰提高標準條例第二條判決如主文。
本案經檢察官吳怡明到庭執行職務
中        華        民        國    九十一    年    三    月    二十九  日
                                  臺灣士林地方法院刑事第四庭
                                          法  官  洪  慕  芳
右正本證明與原本無異。
如不服本判決，應於判決送達後十日內，向本院提出上訴狀。
                                          書記官  劉  韋  廷
中        華        民        國    九十一    年    三    月    二十九  日
附錄本案論罪科刑法條全文
毒品危害防制條例第十條第二項：
  施用第二級毒品者，處三年以下有期徒刑。
毒品危害防制條例第十八條第一項前段：
  查獲之毒品及專供製造或施用毒品之器具，不問屬於犯人與否，均沒收銷燬之。
